# 陈版及各位高人，票据现金流问题

提问人：520369 时间：2014-10-19 10:45:06
现在一单位将票据视同现金，在收到票据和背书票据时均在销售商品和购买商品现金流量中反映，若票据贴现或到期收回资金不算现金流。我认识应做的审计调整为： 1 、冲减票据收到销售商品现金流和票据支付的购买商品现金流量； 2 、调增票据贴现或到期收回资金的现金流。但是其他人认为： 1 、冲减票据收到销售商品现金流和票据支付的购买商品现金流量； 2 、调增上期已背书票据中本期到期的票据涉及的销售商品和购买商品现金流量。陈版及各位高人，那个更合适？谢谢。

回答人：chenyiwei
从字面上看你的意见是合理的。但为何其他人会有此观点，建议了解其理由，有无特殊考虑。